臺灣雲林地方法院刑事判決
111年度交易字第168號
公  訴  人  臺灣雲林地方檢察署檢察官
被      告  丁連豐


上列被告因過失傷害等案件，經檢察官提起公訴（111年度偵字
第4056號），被告於準備程序就被訴事實為有罪之陳述，經告知
簡式審判程序意旨，並聽取公訴人及被告之意見後，本院裁定行
簡式審判程序，判決如下：
    主  文
丁連豐犯竊盜罪，處有期徒刑貳月，如易科罰金，以新臺幣壹仟
元折算壹日。又犯過失傷害罪，處有期徒刑參月，如易科罰金，
以新臺幣壹仟元折算壹日。應執行有期徒刑肆月，如易科罰金，
以新臺幣壹仟元折算壹日。
    事  實
一、丁連豐於民國111年5月8日21時20分許，騎乘車牌號碼000-0
    000號普通重型機車搭載陳姿杏（涉嫌竊盜等犯行部分，另
    經檢察官為不起訴處分）行經雲林縣○○鄉○○段0000地號、12
    62地號土地附近，見林子新種植在上開土地之西瓜無人看管
    ，丁連豐竟意圖為自己不法之所有，基於竊盜之犯意，不顧
    陳姿杏勸阻，下車並走至上開土地，徒手拔取西瓜2顆（價
    值約新臺幣《下同》6、7百元），以此方式竊取西瓜2顆得手
    。
二、丁連豐得手後，於同日稍後，旋即騎乘上開機車搭載陳姿杏
    沿上開土地旁之產業道路，準備離開現場，適有在旁巡守之
    林子新發現西瓜遭竊，遂至產業道路上張手攔阻丁連豐離去
    ，丁連豐本應注意車輛駕駛人駕駛車輛應注意車前狀況，並
    隨時採取必要之安全措施，而當時並無不能注意情事，竟疏
    未注意貿然前行，丁連豐見到林子新時，因避煞不及，不慎
    擦撞到林子新，致使林子新摔倒在地，受有右手腕皮瓣刮裂
    傷（皮膚缺損約3x2公分）、左膝挫裂傷等傷害。
三、嗣林子新立即起身將丁連豐、陳姿杏及上開機車推倒，並報
    警處理，為警到場查獲丁連豐，並扣得前揭遭竊之西瓜2顆
    ，而查悉上情。
四、案經林子新訴由雲林縣警察局臺西分局報告臺灣雲林地方檢
    察署檢察官偵查起訴。
    理  由
一、被告丁連豐所犯之竊盜罪、過失傷害罪，均屬於刑事訴訟法
    第376條第1項第1、2款所列之罪之案件，依同法第284條之1
    規定，得由法官1人獨任審判。又被告於準備程序中，就上
    開犯罪事實均為有罪之陳述，且其所犯係死刑、無期徒刑、
    最輕本刑為3年以上有期徒刑以外之罪，經告知簡式審判程
    序之旨，並聽取檢察官及被告之意見後，本院依刑事訴訟法
    第273條之1第1項規定，當庭宣示裁定進行簡式審判程序，
    是本案之證據調查，依刑事訴訟法第273條之2規定，不受同
    法第159條第1項、第161條之2、第161條之3、第163條之1及
    第164條至第170條規定之限制，合先敘明。
二、上開犯罪事實，業據被告於警詢、偵查中、本院準備程序及
    審理時坦承不諱（偵卷第15至22頁、第107至109頁、第123
    至124頁；本院卷第65、72頁），並據證人陳姿杏於警詢、
    偵訊時證述案發過程歷歷（偵卷第23至29頁、第111至113頁
    ），核與證人即告訴人林子新於警詢、偵訊時證述之被害情
    節大致相符（偵卷第31至33頁、第115至119頁），並有雲林
    縣警察局臺西分局搜索扣押筆錄、扣押物品目錄表、扣押物
    品收據（偵卷第35至45頁）、贓物認領保管單（具領人林子
    新）（偵卷第55頁）、現場蒐證照片、告訴人傷勢照片（偵
    卷第63至69頁）、告訴人之全民診所111年5月9日診斷證明
    書（偵卷第121頁）、車牌號碼000-0000號普通重型機車車
    輛詳細資料報表（偵卷第57頁）附卷足憑，足認被告上開自
    白核與事實相符，自可採為論罪科刑之依據。本件事證已臻
    明確，被告前揭犯行已可認定，應予依法論科。
三、論罪科刑：
  ㈠核被告所為，分別係犯刑法第320條第1項之竊盜罪、同法第2
    84條前段之過失傷害罪。
  ㈡被告所犯上開兩罪間，犯意各別，行為互異，應予分論併罰
    。
  ㈢就竊盜罪部分，檢察官並未主張被告為累犯，亦未主張依累
    犯之規定加重其刑，本院礙難遽認被告構成累犯而加重處罰
    ，但列為刑法第57條第5款所定「犯罪行為人之品行」之審
    酌事項(詳後述)(最高法院刑事大法庭110年度台上大字第56
    60號裁定意旨參照)。
  ㈣爰審酌被告前有竊盜、贓物、搶奪、施用毒品、傷害等前科
    紀錄，最近1次因施用毒品及傷害案件，經裁定應執行有期
    徒刑1年1月確定，於110年10月8日執行完畢（末執行傷害案
    件，拘役55日）等情，有臺灣高等法院被告前案紀錄表在卷
    可參，素行非佳；又被告正值青壯年，仍不知尊重他人財產
    權，率為本案竊盜犯行，造成告訴人受有財產上損失，並疏
    忽行車安全，而發生交通事故，導致告訴人受傷，實在不可
    取；惟考量被告犯後業已坦承犯行，自陳因吃安眠藥意識不
    清而為本案犯行之犯罪動機，但當時就知道偷拔西瓜不對，
    對所為感到後悔等語（本院卷第76、77頁），尚具悔意，態
    度尚佳，並參酌告訴人業已領回遭竊的西瓜，有前揭贓物認
    領保管單附卷可憑，減少損失，告訴人對此表示：被告好手
    好腳，不出去賺錢，當小偷，又騎車撞到人，讓農民害怕，
    每天提心吊膽，擔心心血被偷，對本案感到無奈、生氣，希
    望判決讓被告會怕的刑度；據我所知，被告有在吸毒，家人
    都不理他，應該無法賠償，不用向被告請求賠償等語（本院
    卷第41、66頁），暨被告自陳日前因工作受傷，尚未痊癒，
    還無法工作，目前仰賴積蓄及家人資助維生，為國中肄業之
    教育程度，母親已經過世，家中有父親、與前妻所生的2個
    女兒（分別為16、17歲，均尚在就學中）之家庭經濟狀況（
    本院卷第76頁），以及被告犯罪之目的、手段等一切情狀，
    量處如主文所示之刑，並諭知易科罰金之折算標準。
四、沒收部分：被告本案竊盜之犯罪所得為西瓜2顆，告訴人業
    已領回，已如前述，依刑法第38條之1第5項之規定，不予宣
    告沒收或追徵。
五、依刑事訴訟法第273條之1第1項、第299條第1項前段（程序
    法）之規定，判決如主文。
本案經檢察官蔡少勳提起公訴，檢察官顏鸝靚到庭執行職務。
中　　華　　民　　國　　111 　年　　7 　　月　　22　　日
                  刑事第五庭    法  官  陳雅琪
以上正本證明與原本無異。
如不服本判決應於收受判決後20日內向本院提出上訴書狀，並應
敘述具體理由；其未敘述上訴理由者，應於上訴期間屆滿後20日
內向本院補提理由書（均須按他造當事人之人數附繕本）。「切
勿逕送上級法院」。
                                書記官   陳怡心
中　　華　　民　　國　　111 　年　　7 　　月　　22　　日
附錄本案論罪科刑法條全文
中華民國刑法第284條
因過失傷害人者，處1年以下有期徒刑、拘役或10萬元以下罰金
；致重傷者，處3年以下有期徒刑、拘役或30萬元以下罰金。

中華民國刑法第320條
意圖為自己或第三人不法之所有，而竊取他人之動產者，為竊盜
罪，處5年以下有期徒刑、拘役或50萬元以下罰金。
意圖為自己或第三人不法之利益，而竊佔他人之不動產者，依前
項之規定處斷。
前二項之未遂犯罰之。